【裁判字號】    90,易,499
【裁判日期】    900430
【裁判案由】    臺灣地區與大陸地區人民關係條例
【裁判全文】
臺灣彰化地方法院刑事判決                            九十年度易字第四九九號
    公  訴  人  臺灣彰化地方法院檢察署檢察官
    被      告  乙○○
    被      告  甲○○
右列被告等因違反臺灣地區與大陸地區人民關係條例案件，經檢察官提起公訴（九十
年度偵字第八八六號），本院判決如左：
    主  文
乙○○違反不得居間介紹他人僱用大陸地區人民在臺灣地區從事未經許可之工作之規
定，處罰金新臺幣貳萬伍仟元，如易服勞役以新臺幣玖佰元即銀元參佰元折算壹日，
緩刑貳年。
甲○○違反不得僱用大陸地區人民在臺灣地區從事未經許可之工作之規定，處罰金新
臺幣參萬元，如易服勞役以新臺幣玖佰元即銀元參佰元折算壹日。
    事  實
一、乙○○明知其朋友蔣蕙珊之夫林我花係申請許可來臺探親之大陸地區人民，竟於
    民國（下同）八十九年十一月底，在彰化縣永靖鄉○○路四八號甲○○所經營之
    南昌帆布行，居間介紹甲○○僱用林我花在該帆布行工作；甲○○則明知雇主不
    得僱用大陸地區人民從事未經許可之工作，且明知林我花係申請許可來臺探親之
    大陸地區人民，竟自八十九年十一月三十日起，以每月新臺幣（下同）二千元之
    薪資，僱用林我花在上揭南昌帆布行做雜役或將破損帆布更新等事，從事未經主
    管機關許可之工作。迄於九十年一月十九日上午八時許，為警當場查獲林我花在
    上址南昌帆布行工作，而查悉上情。
二、案經彰化縣警察局員林分局報請臺灣彰化地方法院檢察署檢察官偵查起訴。
    理  由
一、訊據被告甲○○對於右開犯罪事實坦承不諱，核與證人林我花證述之情節大致相
    符，復有國人入出境端末查詢報表、林我花於中華民國臺灣地區旅行證、護照、
    大陸地區身份證件等影本附卷可稽。另訊據被告乙○○則矢口否認有右揭居間介
    紹被告甲○○僱用林我花從事未經許可工作之犯行，辯稱：本件係林我花來臺後
    自己依報紙廣告去被告甲○○處應徵打工，與伊無關云云。經查，林我花確係由
  被告乙○○居間介紹至被告甲○○經營之南昌帆布行工作之情，迭經證人林我花
    及被告甲○○於偵查中供述綦詳；被告甲○○更明確供稱：「因為我刊登小廣告
    要應徵工人，林我花是先透過一名女子自稱是林我花女朋友應徵，我告訴她必需
    要見到本人才決定要不要錄取，隔二日後林我花才到我工作場所應徵，我才決定
    試用」等語（見彰化縣警察局員林分局九十年一月十九日偵訊筆錄），而林我花
    首次前往被告甲○○處工作，係被告乙○○載他去的一節，亦據證人林我花及被
    告甲○○供稱明確，復為被告乙○○所承認，再佐以被告乙○○為林我花之妻蔣
    蕙珊之朋友，林我花復居住在其住所，此業經被告乙○○陳明在卷，並經證人林
    我花、蔣蕙珊證述無訛，而林我花隻身來臺，人地生疏，若非被告乙○○介紹工
    作，其找工作應非易事等情，足徵被告乙○○所辯係事後卸責之詞，不足採信。
    事證明確，被告二人犯行均堪以認定。
二、核被告乙○○、甲○○所為，分別係違反臺灣地區與大陸地區人民關係條例第十
    五條第五款及第四款之不得居間介紹他人僱用大陸地區人民在臺灣地區從事未經
    許可之工作及不得僱用大陸地區人民在臺灣地區從事未經許可範圍之工作之規定
    ，而犯同條例第八十三條第一項之罪。審酌被告二人之品行、智識程度、犯罪之
    動機、方法、手段、所生危害暨犯後態度等一切情狀，分別量處如主文所示之刑
    ，並均諭知易服勞役之折算標準，以示懲儆。末查被告乙○○前未曾受有期徒刑
    以上刑之宣告，此有臺灣彰化地方法院檢察署刑案資料查註紀錄表一紙在卷可稽
    ，其經此教訓，應知警惕而無再犯之虞，所宣告之刑，認以暫不執行為適當，併
    予宣告緩刑貳年，以啟自新，並勵來茲。
三、據上論斷，應依刑事訴訟法第二百九十九條第一項前段，臺灣地區與大陸地區人
    民關係條例第八十三條第一項，刑法第十一條前段、第四十二條第二項、第七十
    四條第一款，現行法規所定貨幣單位折算新臺幣條例第二條，罰金罰鍰提高標準
    條例第二條，判決如主文。
本案經檢察官盧永盛到庭執行職務。
中      華      民      國    九  十    年      四      月     三十     日
                                    臺灣彰化地方法院刑事第二庭
                                        法      官  康  弼  周
右正本證明與原本無異。
如不服本判決，應於判決送達後十日內向本院提出上訴狀( 須附繕本 )。
告訴人或被害人對於判決如有不服具備理由請求檢察官上訴者，其上訴期間之計算係
以檢察官收受判決正本之日期為準。
                                        法院書記官  田  慧  賢
中      華      民      國    九  十    年      五      月       三     日
台灣地區與大陸地區人民關係條例第八十三條第一項
違反第十五條第四款或第五款規定者，處一年以下有期徒刑、拘役或科新台幣三十萬
元以下罰金。


司法院資訊處製作；財團法人民間司法改革基金會備份。
